【裁判字號】    90,上易,1938
【裁判日期】    901212
【裁判案由】    竊盜
【裁判全文】
臺灣高等法院高雄分院刑事判決                    九十年度上易字第一九三八號
    上訴人
    即被告  丙○○
右上訴人因竊盜案件，不服臺灣屏東地方法院九十年度易字第一０八九號，中華民國
九十年十月四日第一審判決（起訴案號：臺灣屏東地方法院檢察署九十年度偵字第四
二九九號、第四三八六號），提起上訴，本院判決如左：
    主  文
上訴駁回。
    事  實
丙○○於民國八十五年間，曾因恐嚇罪，經台灣屏東地方法院判處有期徒刑七月，於
八十七年十一月廿二日執行完畢，復於八十七年間，因違反妨害兵役治罪條例罪，經
同法院判處有期徒刑三月確定，於八十八年七月十八日執行完畢，仍不知悔改；復意
圖為自己不法所有，並基於概括犯意，先於九十年五月二十五日十一時許，在屏東縣
鹽埔鄉○○村○○路，趁該機車未上鎖，徒手竊取甲○○所有之車牌ＰＬＰ─九九九
號重機車，供己騎用，嗣於同年六月七日十七時許，騎乘該車行經屏東縣長治鄉○○
路與德新路口為警攔查時，棄車逃逸；丙○○又於同年六月七日十七時三十分許，在
屏東縣長治鄉○○村○○路五巷十八號附近，徒手竊取乙○○所有之車牌ＰＧＶ─二
五Ｏ號重機車一輛（丙○○均將所竊得之機車車牌卸下，任意棄置路旁），於同年六
月二十九日十六時許，丙○○騎乘前揭車牌ＰＧＶ─二五Ｏ號重機車附載其女友張美
琪，途經屏東縣鹽埔鄉鹽埔國小遭警盤查時，其等因懼罪心虛而加速逃逸，經警員奮
力追緝並加以逮捕（張美琪為同案被告之一，其所涉知贓收受贓物犯行另結）。該機
車當場由張美琪騎乘逃離現場，嗣於同年七月五日十一時三十分許，騎乘該車行經屏
東縣鹽埔鄉○○村○○路時為警查獲，並扣得前揭機車。案經屏東縣警察局屏東分局
報請臺灣屏東地方法院檢察署檢察官偵查起訴。
    理  由
一、右揭事實，業據被告丙○○迭於警偵訊及原審審理中供承不諱，復據同案被告張
    美琪於警訊中供證：被告丙○○曾告知該輛乙○○所有之機車為偷來之贓車，叫
    伊不要騎等語在卷；而前揭ＰＬＰ─九九九號機車為甲○○所有，並由方志宏騎
    用，因置放於前揭地點失竊，車號ＰＧＶ─二五Ｏ號重機車為乙○○所有，並於
    前揭時地失竊等事實，分據被害人方志宏、乙○○於警訊時陳明在卷，並有車輛
    協尋受理報案單、車輛竊盜資料個別查詢報表影本及被害人等出具之贓物領具附
    卷可稽；被告於本院審理中固翻異前詞，改辯稱ＰＬＰ─九九九號機車之車主甲○○為其朋友，伊原打算向他借騎其一下就歸還，後來因不知甲○○住處而無法
    還車，並非有意竊取該車云云，惟被告取走該車時間距為警查獲日，已相隔十三
    日，而被告取走機車之地點本係被害人方志宏住宅騎樓處，能否還車與知否車主
    去向，本無關涉，被告警偵訊中未為此一辯陳，迄本院方為此辯解，顯係飾卸之
    毫無可採。本件事證已臻明確，被告犯行應堪認定。
二、核被告丙○○所為，係犯刑法第三百二十條第一項之竊盜罪。被告先後二次犯行
    ，時間緊接，手段相同，所犯為罪名相同之罪，顯係基於概括犯意所為，應依連
    續犯之規定以一罪論並加重其刑。被告前因違反妨害兵役治罪條例案件，經台灣
    屏東地方法院判處有期徒刑三月確定，於八十八年七月十八日執行完畢，此有台
    灣高等法院被告全國前案紀錄表可稽，於五年內再犯有期徒刑以上之本件，為累
    犯，應依法加重其刑。被告犯罪事證既明，原審法院乃依據刑法第五十六條、第
    三百二十條第一項、第四十七條，罰金罰鍰提高標準條例第一條前段等規定，並
    審酌被告犯罪前科，素行不良並其犯罪動機、目的、手段、所生危害及犯後態度
    等一切情狀，量處有期徒刑一年二月，於法尚無不合，量刑亦屬妥適，被告上訴
    意旨否認部分犯罪並認原判決量刑過重，指摘原決不當，尚無理由，應予駁回。
據上論斷，應依刑事訴訟法第三百六十八條，判決如主文。
本案經檢察官沈紹嘉到庭執行職務。
中    華    民    國      九十      年      十二      月      十二      日
                              臺灣高等法院高雄分院刑事第八庭
                                  審判長法官  郭雅美
                                        法官  張盛喜
                                        法官  洪兆隆
右正本證明與原本無異。
不得上訴。
                                      書記官  葉淑華
中    華    民    國      九十      年      十二      月      十三      日
                                                                        Ｑ


司法院資訊處製作；財團法人民間司法改革基金會備份。
